【裁判字號】    90,交易,57
【裁判日期】    900928
【裁判案由】    公共危險等
【裁判全文】
臺灣苗栗地方法院刑事判決                            九十年度交易字第五七號
    公  訴  人  臺灣苗栗地方法院檢察署檢察官
    被      告  乙○○
右列被告因公共危險等案件，經檢察官提起公訴（九十年度偵字第二三三五號），本
院判決如左：
    主  文
乙○○服用酒類，不能安全駕駛動力交通工具而駕駛，處拘役參拾日，如易科罰金，
以參佰元折算壹日。又因過失傷害人，處有期徒刑參月，如易科罰金，以參佰元折算
壹日。
    事  實
一、乙○○於民國九十年三月十一日十九時許起，在苗栗縣造橋鄉某處飲用酒類，因
    之欠缺通常注意力，而無安全駕駛車輛之能力，詎其猶騎乘車號ＩＣＲ─五五七
    號重型機車，前往苗栗縣頭份鎮地區，迨同日二十三時三十五分許，途經苗栗縣
    頭份鎮○○路與中正路口處，原應注意車前狀況，妥採必要之安全措施，而依當
    時情形，顯無不能注意情事，竟疏未注意前方人車動態，終因酒後意識模糊、反
    應遲鈍，不慎追撞前方沿苗栗縣頭份鎮○○路由東往西方向步行，正欲穿越中正
    路之行人甲○○、丙○○二人，致甲○○因之受有頭部外傷、左肩及腰部挫傷等
    傷害，另使丙○○受有胸部挫傷、雙膝部挫傷等傷害，嗣經警到場處理事故，並
    囑苗栗縣頭份鎮重光醫院抽取乙○○血液檢測酒精成分高達每公升０‧八九毫克
    ，始知上情。
二、案經告訴人甲○○、丙○○訴由苗栗縣警察局頭份分局報請臺灣苗栗地方法院檢
    察署檢察官偵查起訴。
    理   由
一、右揭事實，業據被告乙○○自白不諱，核與告訴人甲○○、丙○○指訴受害經過
    及被告確於事發時全身酒味濃郁倒臥現場等情節相符；此外，並有道路交通事故
    調查報告表一紙、現場相片四幀及告訴人甲○○、丙○○重光醫院診斷證明書各
    一紙在卷可稽；又被告於事發後經抽取血液檢測酒精成分高達每公升０‧八九毫
    克，有重光醫院生化檢驗單影本在卷可憑，參以法務部八十八年五月十八日法八
    八檢字第００一六六九號函示略謂：外國立法例及德國、美國之實務研究，咸認
    飲酒後之吐氣含酒精成份達每公升０‧五五毫克以上者，肇事率為正常人十倍之
    意旨，被告於上開時、地，顯因飲用酒類而無安全駕駛車輛之能力，事證明確，
    被告犯行堪予認定。
二、按「汽車駕駛人有左列情形之一者，不得駕車．．．二、飲酒後其吐氣所含酒精
    成份超過每公升０．二五毫克以上者」、「汽車行駛時，駕駛人應隨時注意車前
    狀況及兩車併行之間隔，隨時採取必要之安全措施」，道路交通安全規則第一百
    十四條第二款、第九十四條第三項分別定有明文，而所謂「汽車」依同規則第二
    條第一款規定，自包括「機車」。被告騎乘機車行經前開路段，應注意遵守上開
    規定，且依當時情況，有街燈照明、天候晴朗、道路無障礙，有交通事故調查報
    告表一件在卷可參，復無任何足令被告不能注意前述道路交通安全規則規定之情
    事，其應注意且能注意竟疏未注意仍於飲酒後血液酒精濃度達每公升０、八九毫
    克之情況下，騎乘機車肇事，造成告訴人二人受傷，自有過失。而告訴人甲○○
    受有頭部外傷、左肩及腰部挫傷等傷害、丙○○受有胸部挫傷、雙膝部挫傷等傷
    害之事實，有重光醫院九十年三月十七日所出具診斷證明書各一紙在卷可稽。告
    訴人二人確係因本件車禍受有前開傷害，其傷害結果與被告之過失行為間自有相
    當因果關係。本件事證明確，被告犯行堪以認定。
三、核被告所為，係犯刑法第二百八十四條第一項前段之過失傷害罪及同法第一百八
    十五條之三之公共危險罪。被告一行為而過失傷害二人，係一行為觸犯罪名相同
    之二罪，屬想像競合，應從同一重之過失傷害罪處斷。又所犯過失傷害罪與公共
    危險二罪間，犯意各別，行為互殊，應予分論併罰。被告違反道路交通安全規則
    第一百十四條第二款之規定，於飲酒後吐氣所含酒精成份超過每公升０‧二五毫
    克之情況下駕車，自屬「酒醉駕車」，應依道路交通管理處罰條例第八十六條第
    一項，就過失傷害部分，依法加重其刑。爰審酌被告素行良好，此有臺灣高等法
    院被告全國前案紀錄表一份在卷可稽，犯罪之動機、目的、酒後駕車影響他人行
    車安全、所生危害等一切情狀，分別量處如主文所示之刑，並均諭知易科罰金之
    折算標準。
據上論斷，應依刑事訴訟法第二百九十九條第一項前段、刑法第二百八十四條第一項
前段、第一百八十五條之三、第五十五條、第四十一條第一項前段、道路交通管理處
罰條例第八十六條第一項、罰金罰鍰提高標準條例第一條前段、第二條，判決如主文
。
中      華      民      國    九十      年      九      月    二十八    日
                                臺灣苗栗地方法院刑事第一庭
         法  官  楊  台  清
右正本證明與原本無異。
如不服本判決，應於判決送達後十日內向本院提出上訴狀( 應附繕本 )，上訴於
臺灣高等法院台中分院。
                                        書記官  李  惠  雯
中      華      民      國    九十      年      九      月    二十八    日
附錄論罪科刑法條
刑法第二百八十四條
因過失傷害人者，處六月以下有期徒刑、拘役或五百元以下罰金，致重傷者，處一年
以下有期徒刑、拘役或五百元以下罰金。
從事業務之人，因業務上之過失傷害人者，處一年以下有期徒刑、拘役或一千元以下
罰金，致重傷者，處三年以下有期徒刑、拘役或二千元以下罰金。
刑法第一百八十五條之三
服用毒品、麻醉藥品、酒類或其他相類之物，不能安全駕駛動力交通工具而駕駛者，
處一年以下有期徒刑、拘役或三萬元以下罰金。


司法院資訊處製作；財團法人民間司法改革基金會備份。
